【裁判字號】    89,易,1590
【裁判日期】    891207
【裁判案由】    贓物
【裁判全文】
臺灣屏東地方法院刑事判決                        八十九年度易字第一五九號
    公  訴  人  臺灣屏東地方法院檢察署檢察官
    被      告  乙○○
右列被告因贓物案件，經檢察官提起公訴（八十九年度偵字第三二一號），本院判決
如左：
    主  文
乙○○收受贓物，累犯，處拘役柒拾日，如易科罰金，以參佰元折算壹日。
    事  實
乙○○為設於屏東縣新園鄉○○村○○路七巷二九號「茂益機車行」負責人，前於民
國（下同）八十四年間，曾因偽造文書案件，經法院判處有期徒刑一年六月確定，並
於八十七年三月十日執行完畢，猶不知悔改，竟於八十九年一月二日下午十一時起至
同月四日前某時內，明知他人所交付之車號ＰＩＰ─六五二號機車車牌一面是來路不
明之贓物（為丙○○所有，於八十九年一月二日下午十一時許，在屏東縣東港鎮○○
路一一二號旁巷內失竊），竟基於收受贓物之故意，予以收受；嗣經警於八十九年一
月四日下午九時三十分許，在屏東縣新園鄉○○路○○道路臨檢由乙○○所有並駕駛
之車號Ｆ六─三四一一號自用小客車時（車上尚有吳明和、郭晉佑二人，二人另涉違
反毒品危害防制條例案件，另案由檢察官偵辦），自車上扣得毒品案安非他命及吸食
器（乙○○施用毒品部分由檢察官另行偵辦），並在駕駛座腳踏墊下查獲上開ＰＩＰ
─六五二號車牌一面（已經發還被害人丙○○）。案經屏東縣警察局東港分局移送臺
灣屏東地方法院檢察署檢察官偵查起訴。
    理  由
一、訊據被告乙○○固對於前述時地在其所有並駕駛之上述汽車上，查獲該面丙○○
    所失竊之車牌之事實坦承不諱，惟辯稱其所有之上開汽車平時即未予上鎖，固不
    知究係何人將該面車牌放在車中等語。惟查，被告上述為警查獲持有該面車牌情
    節之陳述，核與證人即承辦警員甲○○於本院審理中結證查獲之情節相符，而該
    面車牌確係丙○○所有，於八十九年一月二日下午十一時許，在屏東縣東港鎮○
    ○路一一二號旁巷內失竊之事實，亦經被害人丙○○於警訊中指陳綦詳，並有該
    面車牌已機被害人領回，由被害人出具之贓物領具一紙可憑；再查，該面車牌係
    於被告所有並駕駛之上開汽車之駕駛座腳踏墊下為警查獲，已如前述，是若該車
    牌為他人放置於被告車中，該人將該面車牌逕行放在被告車中已足，顯無必要大
    費周章地將車牌藏在被告車中之腳踏墊下，可見該片車牌確係被告所持有，而被
    告空言因其車平日未上鎖，故可能為他人所放置一節，即難採信，其犯行應堪認
    定。。
二、核被告乙○○所為，係犯刑法第三百四十九條第一項之收受贓物罪，被告前於八
    十四年間，曾因偽造文書案件，經法院判處有期徒刑一年六月確定，並於八十七
    年三月十日執行完畢，有台灣高等法院被告全國前案紀錄表可稽，於五年內再犯
    有期徒刑以上之本罪，為累犯，應依法加重其刑。爰審酌被告前於八十七年間甫
    因偽造文書案件，執行有期徒刑一年六月執行完畢，竟猶不知警惕，足見並無悔
    ，素行不佳、犯罪動機、手段、所持有之贓物為車牌一面、犯後態度等一切情狀
    ，量處如主文所示之刑，並諭知易科罰金之折算標準。
據上論斷，應依刑事訴訟法第二百九十九條第一項前段、刑法第三百四十九條第一項
、第四十七條、第四十一條、罰金鍰提高準條例第一條前段、第二條，判決如主文。
本案經檢察官薛水生到庭執行職務。
中      華      民      國      八十九     年      十二    月     七    日
                                      臺灣屏東地方法院刑事第二庭
                                          法  官    莊鎮遠
右正本證明與原本無異。
對於本判決如有不服應於收受送達後十日內向本院提出上訴書狀上訴於台灣高等法院
高雄分院並按他造當事人之人數附具繕本。
                                          書記官   吳光璵
中      華      民      國      八十九     年      十二    月     七    日
附錄論罪法條：
中華民國刑法第三百四十九條
收受贓物者，處三年以下有期徒刑、拘役或五百元以下罰金。
搬運、寄藏、故買贓物或為擔保者，處五年以下有期徒刑、拘役或科或併
科一千元以下罰金。
因贓物變得之財物，以贓物論。


司法院資訊處製作；財團法人民間司法改革基金會備份。
